【裁判字號】    95,訴緝,134
【裁判日期】    950914
【裁判案由】    殺人未遂等
【裁判全文】
臺灣臺北地方法院宣示判決筆錄         95年度訴緝字第134號
    公  訴  人  臺灣臺北地方法院檢察署檢察官
    被      告  甲○○
    選任辯護人  黃重鋼律師
                林上均律師
                王耀安律師
上列被告因95年度訴緝字第134號案件，於中華民國95年9月13日
下午4時，在本院第十七法庭宣示判決，出席職員如下：
    法  官  蘇嘉豐
    書記官  蘇靜紅
    通  譯  傅水祥
法官起立朗讀判決主文、犯罪事實要旨、處罰條文，及告以上訴
限制、期間、上訴之法院，且諭知記載其內容：
一、主  文：甲○○共同未經許可，持有其他可發射子彈具有殺
    傷力之改造手槍，處有期徒刑壹年肆月，併科罰金新台幣伍
    萬元，罰金如易服勞役，以佰元即新台幣玖佰元折算壹日
    ，未扣案之可發射子彈具有殺傷力之改造手槍貳枝（各含彈
    匣壹個）均沒收；又共同以加害生命之事恐嚇公眾，致生危
    害於公安，處有期徒刑柒月；又共同連續意圖營利，供給賭
    博場所，處有期徒刑肆月；應執行有期徒刑貳年，併科罰金
    新台幣伍萬元，罰金如易服勞役，以新台幣玖佰元即銀元參
    佰元折算壹日，未扣案之可發射子彈具有殺傷力之改造手槍
    貳枝（各含彈匣壹個）均沒收。
二、犯罪事實要旨：甲○○、汪治隴（業經判決有罪確定）明知
    非經主管機關許可，不得持有各式槍砲、彈藥，竟於民國87
    年12月間某日，在台北市立第二殯儀館，經由真實姓名年籍
    資料不詳綽號「阿明」之成年男子交付，取得可發射子彈具
    有殺傷力之改造手槍2枝（含彈匣2個，手槍及彈匣均未扣案
    ）及子彈11顆（其中4顆在加洲夜總會樓下射擊用盡，另7顆
    則用於聚團酒店PUB，詳後述）後，將之置於與汪治隴共同
    承租之台北市○○○路223號之8、6F房間內而持有之。嗣甲
    ○○於87年12月26日凌晨3時30分許，在台北市○○路○段
    88號4樓「加洲夜總會」，因與汪治隴、周信宏（業經判決
    有罪確定）、林威戎、夏益龍、林冠宏、陳宗傑、藍朝福、
    胡養安等人（以上6人，經檢察官處分不起訴確定）飲酒間
    ，因汪治隴不滿該店小姐不願隨其出場，且又遭甲○○嘲諷
    ，頓覺顏面無光，乃於同日凌晨4時許，以公用電話請綽號
    「阿明」之不詳姓名年籍成年男子，自其上開住處攜來前述
    之改造手槍2枝（均含子彈及彈匣），由汪治隴將其中1枝交
    給甲○○持有，汪治隴、甲○○隨即在該夜總會樓下，持槍
    朝天空射擊子彈4發洩憤（已擊發之子彈彈頭、彈殼均未扣
    案，此部分僅係發洩不滿情緒，非有恐嚇公眾之意圖，不成
    立恐嚇公安罪）後，甲○○即與汪治隴及「阿明」同乘周信
    宏所駕其女友吳芯怡之母莊珠美所有車牌號碼CZ-3705號自
    小客車離去，因汪治隴旋又想起其日前在「聚團酒店PUB」
    （即EDGE PUB）亦有不愉快之事，遂徵得甲○○及綽號「阿
    明」之同意，共同基於恐嚇危害公眾安全之犯意聯絡，由汪
    治隴及甲○○各持其中之1枝，「阿明」則單獨另行攜帶不
    知名之手槍1枝，由周信宏載渠等前去，周信宏在加洲夜總
    會樓下已目睹汪治隴、甲○○開槍示威之事，且明知汪治隴
    提議前往「聚團酒店PUB」係為報復尋釁，基於幫助之犯意
    ，應允接送汪治隴、甲○○及綽號「阿明」往返「聚團酒店
    PUB」，而同日凌晨5時許，四人抵台北市○○○路○段67號
    地下1樓之「聚團酒店PUB」後，汪治隴即步上播放音樂之Ｄ
    Ｊ檯，自稱係三張犁「小頭」，並以台語放話稱：「昨日來
    此店內，玩得不爽」等語，並與甲○○、「阿明」在同一恐
    嚇危害公眾安全之犯意聯絡之下，各持其身上之手槍朝「聚
    團酒店PUB」之天花板射擊，汪治隴並向在場之人恫稱：「
    若不是開到沒油了（即指沒有子彈），就把你們全部幹掉」
    等語，致「聚團酒店PUB」現場之不特定顧客及員工見狀紛
    紛蹲下尋找掩蔽，總計三人先後共射擊7顆子彈（子彈批號
    ：G.F.L.9mmLUGER6顆及IMI9mmluger1顆），其中1顆子彈，
    經擊中天花板後，因遇牆壁彈射而擊中現場之消費客人劉凱
    如及「聚團酒店PUB」員工柯臺昌，致柯臺昌因之受有左肩
    開放性傷口（1x1公分）、背部開放性傷口（1x3公分）等傷
    害，另劉凱如亦受有右手第三掌粉碎性骨折併神經性血管損
    傷、右手第四指裂傷一處之傷害（過失傷害部分未據柯臺昌
    、劉凱如告訴），而致生危害於公眾之生命安全，汪治隴與
    甲○○及綽號「阿明」者並於開槍後，由周信宏接應離開現
    場。嗣經警在「聚團酒店PUB」現場扣得子彈彈頭碎片8個、
    彈殼7顆（子彈批號：G.F.L.9mmLUGER6顆及IMI9mmluger1顆
    ），進而查悉上情。又甲○○另與汪治隴共同基於意圖營利
    之概括犯意，自87年8月13日起至同年月25日止，先後多次
    提供其等位於台北市○○○路223號之8、6F之租處為賭博場
    所，供姓名年籍資料不詳之不特定人，以麻將牌為賭具而賭
    博財物，每圈由汪治隴與甲○○抽取新台幣600元至1000元
    不等之現金而營利。
三、處罰條文：槍砲彈藥刀械管制條例第11條第4項、第12條第4
    項，刑法第151條、第268條前段，判決處如主文所示之刑。
四、協商判決除有刑事訴訟法第454條之4第1項第1款於訊問程序
    終結前，被告撤銷協商合意或檢察官撤回協商聲請者；第2
    款被告協商之意思非出於自由意志者；第4款被告所犯之罪
    非第455條之2第1項所定得以協商判決者；第6款被告有其他
    較重之裁判上一罪之犯罪事實者；第7款法院認應諭知免刑
    或免訴、不受理者情形之一，及違反同條第2項「法院應於
    協商合意範圍內為判決；法院為協商判決所科之刑，以宣告
    緩刑或二年以下有期徒刑、拘役或罰金為限」之規定者外，
    不得上訴。
五、如有前項之例外情形而不服本件判決，得自收受判決送達之
    日起10日內，向本院提出上訴書狀，上訴於第二審法院。
中    華    民    國    95    年    9     月    14    日
                  刑事第二庭          法  官  蘇嘉豐
以上筆錄正本係照原本作成。
                                      書記官  蘇靜紅
中    華    民    國    95    年    9     月    14    日


司法院資訊處製作；財團法人民間司法改革基金會備份。
